臺灣彰化地方法院刑事判決　　　　　　　99度易字第1323號
公　訴　人　臺灣彰化地方法院檢察署檢察官
被　　　告　張世旻
上列被告因竊盜案件，經檢察官提起公訴（99年度偵字第8792、
9923、10023號）， 本院判決如下：
    主  文
張世旻竊盜，累犯，處有期徒刑陸月；又竊盜，累犯，處有期徒
刑伍月；又竊盜，累犯，處有期徒刑參月；又竊盜，累犯，處有
期徒刑參月；又攜帶兇器竊盜，累犯，處有期徒刑捌月。應執行
有期徒刑壹年拾月。
    事  實
一、張世旻前於民國96年間因竊盜案件，經本院以96年度易字第
    1924號判決判處有期徒刑3 月確定，又於97年間因竊盜案件
    ，經本院以97年度易字第399 號判決判處有期徒刑8 月確定
    ，上開2 案再經本院以97年度聲字第994 號裁定定應執行刑
    為有期徒刑10月確定，再於97年間因施用毒品案件，經本院
    以97年度訴字第1625號判決判處有期徒刑8 月確定，上開案
    件經入監接續執行，甫於98年10月17日縮刑期滿執行完畢。
    詎仍不知悔改，竟意圖為自己不法之所有，分別為下列行為
    ：
  (一)99年4月21日下午12時30分許至5時15分許之間，在林茂昌位
    於彰化縣永靖鄉新圳巷82弄12號住處，由未上鎖之後門進入
    其內（侵入住宅部分未據告訴），徒手竊取林茂昌所有聲寶
    牌液晶電視1臺（機型：LM-32V22，機號：00 0000000號）
    ，得手後放置於彰化縣田尾鄉○○村○○路○段206號住處，
    供己使用。
  (二)99年7月底某日下午11、12時許，在張錦森所有位於彰化縣
    永靖鄉五福村五常巷161巷28號未有人居住之農舍（侵入建
    築物部分未據告訴），由未上鎖之門進入其內，徒手竊取張
    錦森所有冷氣空調用之鋼管20公斤及飛行傘1套，得手後將
    飛行傘1套放置於彰化縣永靖鄉○○路79號對面鐵皮屋工寮
    內。
  (三)99年9月23日凌晨1時許，在彰化縣田尾鄉○鎮村○○路旁未
    有人居住之工寮（侵入建築物部分未據告訴），由門旁空隙
    進入其內，徒手竊取買淑芬所有舊鐵材30公斤得手。
  (四)99年9月23日凌晨2時許，在彰化縣永靖鄉○○村○○路80號
    對面花園未有人居住之工寮（侵入建築物部分未據告訴），
    由未上鎖之門進入其內，徒手竊取詹鎮鈴所有舊鐵材20公斤
    得手。
  (五)99年10月3日凌晨4時許，進入彰化縣永靖鄉○○村○○路
    195 號無人居住之倉庫內（侵入建築物部分未據告訴），持
    放置於現場客觀上具危險性可供兇器使用之油壓剪1把，竊
    取詹益枝所有電纜線約100公斤及銅牌1座得手。
  (六)嗣經警分別於99年9月16日及99年10月27日持搜索票及於99
    年10月6日調閱監視錄影畫面，循線查獲上開(一)(二)(五)之犯行
    ，張世旻於有偵查權人發覺其上開(三)(四)犯行前，向警員自首
    此部分犯行而接受裁判。
二、案經彰化縣警察局鹿港分局及員林分局分別報請臺灣彰化地
    方法院檢察署檢察官偵查起訴。
    理  由
一、訊據被告張世旻坦承上開犯罪事實欄所示之全部竊盜犯行，
    但於本院審理時辯稱：上開犯罪事實欄一(五)之竊盜犯行，是
    跟顏瑞德一起去偷的，且該部分竊盜犯行業由檢察官聲請簡
    易判決處刑，並經本院判決確定，二個案子是同一個案件云
    云。經查：
  (一)上開犯罪事實欄所示之全部犯罪事實，業據被告於警詢、偵
    訊及本院審理時坦承不諱，核與證人即被害人林茂昌、張錦
    森、買淑芬、詹鎮鈴、詹益枝及證人張世昌、陳東銘、胡振
    卿之證述情節相符，並有贓物認領保管單2紙、扣押物品目
    錄表共3份、聲寶股份有限公司99年10月5日管字第48號函及
    消費者登錄資料、被害人張錦森之中華民國動力飛行傘訓練
    協會會員證影本1紙、現場照片5張、監視器翻拍照片4張附
    卷可稽，足認被告自白核與事實相符。
  (二)被告固辯稱上開犯罪事實欄一(五)之竊盜犯行業據判決確定云
    云，經查：被告張世旻與共犯顏瑞德2人，曾因於99年10月6
    日凌晨1時許，基於意圖為自己不法之所有之犯意聯絡，在
    彰化縣永靖鄉○○村○○路195號，共同徒手竊取被害人詹
    益枝所有之電纜線得手之犯行，由臺灣彰化地方法院檢察署
    檢察官於99年11月24日以99年度偵字第10079號聲請簡易判
    決處刑，並經本院於99年12月16日以99年度簡字第2259號判
    決判處有期徒刑4月，而於100年1月11日確定之事實，有聲
    請簡易判決處刑書、判決書各1紙及臺灣高等法院被告前案
    紀錄表1份在卷可稽，而本件檢察官起訴之上開犯罪事實欄
    一(五)之竊盜犯行，其行為之地點與被害人固然相同，但其行
    為之時間、竊取之物品、是否具有共犯等情，則不相同，被
    害人詹益枝亦述明分別於99年10月3日10時許、同月6日4時
    許分別發現失竊等情，此據其警詢證述明確，可見上開已判
    決確定之竊盜犯行與本件上開犯罪事實欄一(五)之竊盜犯行，
    顯非同一案件，被告嗣後於本院審理時辯稱上開二案為同一
    案件云云，顯有誤會，附此敘明。
  (三)綜上，本案事證明確，被告上開5次竊盜犯行均堪認定。
二、查被告行為後，刑法第321條第1項之加重竊盜罪，於100年1
    月26日經總統府以華總一義字第10000015561號修正公布，
    於同月28日施行。按行為後法律有變更者，適用行為時之法
    律，但行為後之法律有利於行為人者，適用最有利於行為人
    之法律，現行刑法第2條第1項定有明文。上開刑法第321條
    第1項之加重竊盜罪於修正前之法定刑為「6月以上5年以下
    有期徒刑」，修正後之法定刑為「6月以上5年以下有期徒刑
    ，得併科新台幣十萬元以下罰金」，修正後之規定並未較有
    利於被告，依上開法條，應適用行為時之修正前刑法第321
    條第1項之規定。
三、按刑法第321條第1項第3款之攜帶兇器竊盜罪，係以行為人
    攜帶兇器竊盜為其加重條件，此所謂兇器，其種類並無限制
    ，凡客觀上足對人之生命、身體、安全構成威脅，具有危險
    性之兇器均屬之，且祇須行竊時攜帶此種具有危險性之兇器
    為已足，並不以攜帶之初有行兇之意圖為必要（最高法院79
    年臺上字第5253號判例意旨可資參照）；又該條項所謂之「
    攜帶兇器」，祇須於行竊時攜帶具有危險性之兇器為已足，
    該兇器不必原屬行竊者本人所有，亦不以自他處攜至行竊處
    所為必要（最高法院90年臺上字第1261號判決要旨可資參照
    ）。查被告張世旻於上開犯罪事實欄一(五)所持以行竊使用之
    油壓剪1把，係鐵器，客觀上足對他人之生命、身體（如頸
    部、眼睛等）構成威脅，而具有危險性，自係屬兇器無誤。
    核被告上開所為，分別係犯刑法第320條第1項之竊盜罪（犯
    罪事實欄一(一)至(四)部分）及修正前同法第321條第1項第3款
    之攜帶兇器竊盜罪（犯罪事實欄一(五)部分）。被告先後5次
    竊盜犯行，犯意各別，行為互殊，應予分論併罰。公訴人未
    慮及被告上開犯罪事實欄(三)、(四)，於99年9月23日分別2次竊
    盜犯行之犯意各別，且被害人不同，率認係接續犯云云，尚
    有誤會。再被告前於96年間因竊盜案件，經本院以96年度易
    字第1924號判決判處有期徒刑3月確定，又於97年間因竊盜
    案件，經本院以97年度易字第399號判決判處有期徒刑8月確
    定，上開2案再經本院以97年度聲字第994號裁定定應執行刑
    為有期徒刑10月確定，再於97年間因施用毒品案件，經本院
    以97年度訴字第1625號判決判處有期徒刑8月確定，上開案
    件經入監接續執行，甫於98年10月17日縮刑期滿執行完畢之
    事實，有臺灣高等法院被告前案紀錄表1份在卷可憑，其於5
    年以內故意再犯本件法定本刑為有期徒刑以上之各罪，各為
    累犯，均應依刑法第47條第1項之規定加重其刑。被告於有
    偵查權人發覺其上開(三)(四)犯行前，向警員自首此部分犯行而
    接受裁判，爰依自首規定減輕其刑，此部分並先加後減之。
    爰審酌被告不思循正途獲取財物，顯見其法治觀念偏差，欠
    缺自我控制能力，並考慮其智識程度、生活狀況、犯罪所生
    損害等一切情狀，分別量處如主文所示之刑，並定其應執行
    之刑，以示懲戒。至被告於犯罪事實欄一(五)所用以行竊之油
    壓剪1把，雖為被告供其犯本件竊盜罪所用之物，然非其所
    有，此據其供明在卷，爰不為沒收之宣告，附此敘明。
據上論斷，應依刑事訴訟法第284條之1、第299條第1項前段，刑
法第2條第1項前段、第320條第1項、修正前第321條第1項第3款
、第47條第1項、第62條前段、第51條第5款，刑法施行法第1條
之1，判決如主文。
本案經檢察官廖偉志到庭執行職務。
中    華    民    國   100    年    1     月    31    日
                  刑事第一庭          法  官  余仕明
以上正本證明與原本無異。
如不服本判決應於收受判決後10日內向本院提出上訴書狀，並應
敘述具體理由；其未敘述上訴理由者，應於上訴期間屆滿後20日
內向本院補提理由書（均須按他造當事人之人數附繕本）「切勿
逕送上級法院」。
告訴人或被害人對於判決如有不服具備理由請求檢察官上訴者，
其上訴期間之計算係以檢察官收受判決正本之日期為準。
中    華    民    國   100    年    1     月    31    日
                                      書記官  謝鈴玉
附錄本案論罪科刑法條全文：
中華民國刑法第320條
意圖為自己或第三人不法之所有，而竊取他人之動產者，為竊盜
罪，處5  年以下有期徒刑、拘役或 5 百元以下罰金。
意圖為自己或第三人不法之利益，而竊佔他人之不動產者，依前
項之規定處斷。
前二項之未遂犯罰之。
修正前刑法第321條
犯竊盜罪而有左列情形之一者，處 6 月以上、 5 年以下有期徒
刑：
一、於夜間侵入住宅或有人居住之建築物、船艦或隱匿其內而犯
    之者。
二、毀越門扇、牆垣或其他安全設備而犯之者。
三、攜帶兇器而犯之者。
四、結夥三人以上而犯之者。
五、乘火災、水災或其他災害之際而犯之者。
六、在車站或埠頭而犯之者。
前項之未遂犯罰之。